最　高　行　政　法　院　裁　定
　　　　　　　　　　　　　　　　　　 96年度裁字第03859號
再 審原 告　甲○○
　　　　　　乙○○
再 審被 告　花蓮縣政府
代　表　人　丙○○
上列當事人間建築執照事件，再審原告對於中華民國91年5月9日
本院91年度判字第00706號判決，提起再審之訴。本院裁定如下
：
　　主  文
再審之訴駁回。
再審訴訟費用由再審原告負擔。
　　理  由
一、按「再審之訴應於30日之不變期間內提起。前項期間自判決
    確定時起算。但再審之理由知悉在後者，自知悉時起算。」
    為修正施行前行政訴訟法第276條第1項、第2項所明定。又
    行政訴訟法施行法第3條規定「新法施行前已確定裁判之再
    審，其再審期間依舊法之規定；再審事由，依新法之規定。
    」而行政訴訟法施行法雖未於96年7月4日行政訴訟法修正時
    配合修正，惟解釋上並無不同，亦即再審期間仍應依修正施
    行前之行政訴訟法之規定，合先敘明。
二、本件再審原告等因建築執照事件，前經本院民國89年8月31
    日89年度判字第2626號判決(下稱原判決)後，提起再審之訴
    ，復經本院以91年5月9日91年度判字第706號判決(下稱原再
    審判決)，駁回再審之訴，再審原告等以原再審判決有行政
    訴訟法第273條第1項第1款、第13款之情形，且其等於95年2
    月17日始知悉再審原因，遂於同年月22日向本院提起再審之
    訴。經查再審原告等係主張原判決引用內政部89年6月22日
    89內營字第8983793號函及再審被告87年月21日87府建管字
    第38160號函，而上開二函解釋內容均違反建築法第1條、第
    91條及內政部依法訂定之建築技術規則建築設計施工編第60
    條1項第1款之規定，且未適用同編第2條第1項第4款之規定
    ，據以論斷車道之寬度是否符合建築法規，適用法規顯有錯
    誤，另提出再審被告函復訴外人林桂英於95年2月13日發文
    之府城建字第09500187362號函(下稱系爭函)，主張再審被
    告回復林桂英之函詢，其車位長寬度及車道寬度規定之解釋
    ，既係依82年3月8日修訂之建築技術相關條文及解釋函令作
    成，自亦屬行政訴訟法第273條第1項第13款所定之「當事人
    發現未經審斟之證物或得使用該證物者」且為「如經斟酌可
    受有利益之裁判者」，得依法聲請再審云云。
三、本件原再審判決係以：原判決認停車位之設置部分延至室外
    部分是否適當，因法尚無明文限制，尚難認有違法可言等理
    由為依據，且對再審原告等所主張各點何以不採，已詳加論
    述，認事用法均妥適，核與現行法規、解釋、判例並無牴觸
    ，尚難認適用法規顯有錯誤為由，駁回再審之訴。查行政訴
    訟法第273條第1項第1款規定：「適用法規顯有錯誤者」，
    係指原判決所適用之法規與該案應適用之現行法規相違背或
    與解釋、判例有所牴觸而言；至同條項第13款所謂當事人發
    見未經斟酌之重要證物者，係指該證物在前訴訟程序時業已
    存在，而為當事人所不知或不能使用，今始知悉或得予利用
    者而言。是再審原告等於收受原再審判決後，對於原再審判
    決有無違背法令，自已知悉，與何時知悉系爭函無關；而系
    爭函乃再審被告對案外人就他案所為之函釋，對本院本不生
    任何拘束力，況該系爭函發文日在原再審判決確定之後，亦
    非屬此之所謂發見未經斟酌之重要證物。又本件再審原告乙
    ○○、甲○○係分別於91年5月17日、同年月21日收受原再
    審判決，此有郵務送達證書附於該案卷可稽。再審原告等提
    起本件再審之訴之期間，應分別自91年5月18日及同年月22
    日日起算，扣除在途期間7日，迄至同年6月23日、27日即已
    屆滿，再審原告等遲至95年2月22日始提起本件再審之訴，
    亦有本院加蓋於訴狀上收文戳記所載日期可據，顯已逾越上
    開法定不變期間，其等再審之訴為不合法，應予駁回。又本
    件再審之訴既不合法，其實體上之理由，自無庸審酌，併予
    敘明。
四、依行政訴訟法第278條第1項、第104條、民事訴訟法第95條
    、第78條、第85條第1項前段，裁定如主文。
中　　華　　民　　國　　96　　年　　12　　月　　21　　日
                    最高行政法院第五庭
                        審判長法官　林　茂　權
                              法官　鄭　小  康
                              法官　鄭　忠　仁
                              法官　黃　本　仁
                              法官　吳　東　都
以  上  正  本  證  明  與  原  本  無  異
中　　華　　民　　國　　96　　年　　12　　月　　21　　日
　　　　　　　　　　　　　　　書記官　王　福　瀛
